臺灣臺南地方法院刑事判決
110年度交簡上字第180號
上  訴  人  臺灣臺南地方檢察署檢察官
上  訴  人
即  被  告  郭艾菁



選任辯護人  邱佩芳律師
上列上訴人因被告過失傷害案件，不服本院110 年度交簡字第75
4 號中華民國110 年8 月26日第一審簡易判決（聲請簡易判決處
刑案號：110 年度調偵字第453 號），提起上訴，本院管轄之第
二審合議庭判決如下：
    主  文
上訴駁回。
    事  實
一、郭艾菁於民國109 年4 月11日下午5 時26分許，駕駛車牌號
    碼0000-00 號自用小客車，沿臺南市安平區安平路快車道由
    東往西方向行駛，至與安北路之交岔路口欲右轉安北路時，
    本應注意汽車行駛至交岔路口，轉彎車應讓直行車先行，而
    依當時天候晴、日間自然光線、柏油路面乾燥、無缺陷、無
    障礙物之情狀，客觀上並無不能注意之情形，竟疏未注意貿
    然右轉，適有蘇順玉駕駛車牌號碼000-000 號普通重型機車
    ，沿同向行駛在機慢車優先道欲直行安平路，見狀閃避不及
    ，雙方因而發生碰撞，致蘇順玉受有頭部外傷併創傷性蜘蛛
    網膜下出血、腦震盪後症候群、左前胸挫傷、雙手挫傷、左
    足踝擦傷、創傷後失眠等傷害。郭艾菁肇事後，於有犯罪偵
    查權限之公務員發覺前，向到場處理之員警自首為肇事者，
    並接受裁判。
二、案經蘇順玉訴由臺南市政府警察局第四分局報告臺灣臺南地
    方檢察署檢察官偵查後聲請以簡易判決處刑。
    理  由
壹、程序事項：
一、本案認定事實所引用卷內被告以外之人於審判外之陳述，除
    原已符刑事訴訟法所定傳聞例外規定而得作為證據外，檢察
    官、被告郭艾菁及辯護人於準備及審理程序時，均同意其有
    作為本案證據之證據能力（交簡上字卷第98頁至第101 頁、
    第133 頁），審酌前揭陳述作成之程序並無違法，與本案之
    待證事實均具有關聯性，且尚無違法不當及證明力明顯過低
    之瑕疵，而認為以之作為證據應屬適當，是本案有關被告以
    外之人於審判外陳述之供述證據，依刑事訴訟法第159 條之
    5 第1 項規定，均有證據能力。
二、至於卷內所存經引用之非供述證據部分，與本件待證事實均
    具有關聯性，且無證據證明係公務員違背法定程序所取得，
    依刑事訴訟法第158 條之4 之反面解釋，自有證據能力。
貳、實體事項：
一、認定事實所憑之證據及理由：
　㈠上揭犯罪事實，業據被告於警詢、偵訊、準備及審理程序中
    均坦承不諱（警卷第3 頁至第5 頁、第13頁至第15頁，偵卷
    第8 頁正、背面，交簡上字卷第95頁、第101 頁至第102 頁
    、第132 頁至第133 頁、第137 頁），核與證人即告訴人蘇
    順玉於警詢中之證述情節大致相符（警卷第7 頁至第11頁）
    ，並有郭綜合醫院診斷證明書2 份、臺南市政府警察局舉發
    違反道路交通管理事件通知單、道路交通事故現場圖、道路
    交通事故調查報告表㈠、㈡、被告之證號查詢汽車駕駛人資料
    各1 份、現場及車損照片22張、路口監視器錄影檔案光碟1 
    片在卷可稽（警卷第17頁至第47頁、第61頁、第71頁證物袋
    內，請上字卷第2 頁），足認被告上開任意性之自白與事實
    相符，應堪採信。
　㈡按汽車行駛至交岔路口，轉彎車應讓直行車先行，道路交通
    安全規則第102 條第1 項第7 款定有明文。經查，被告考領
    有普通小型車駕駛執照，有其證號查詢汽車駕駛人資料1 份
    在卷可按（警卷第61頁），本應對上開行車安全規則知之甚
    詳，而依當時天候晴、日間自然光線、柏油路面乾燥、無缺
    陷、無障礙物等客觀情形，並無不能注意之情事，有道路交
    通事故調查報告表㈠1 份在卷可參（警卷第23頁），詎被告
    竟疏於注意，於上開路口未禮讓直行車先行、貿然右轉，致
    與告訴人駕駛之機車發生碰撞，造成告訴人受有前揭傷害，
    有郭綜合醫院診斷證明書2 份存卷可按（警卷第17頁，請上
    字卷第2 頁），堪認被告對於本件車禍事故之發生確有過失
    ，且與告訴人所受傷勢間，具有相當因果關係。
　㈢綜上所述，本件事證明確，被告犯行洵堪認定，應予依法論
    科。
二、論罪及維持原審判決之理由：
　㈠核被告所為，係犯刑法第284 條前段之過失傷害罪。又被告
    於肇事後，報案人或勤務中心轉來資料未報明肇事人姓名，
    處理人員前往現場處理時，被告在場，並當場承認為肇事人
    等情，有臺南市政府警察局第四分局交通分隊道路交通事故
    肇事人自首情形紀錄表1 份存卷可參（警卷第55頁），堪認
    被告係在有偵查犯罪職權之公務員知悉犯罪事實與犯罪之人
    前，自首而接受裁判，核與刑法第62條前段自首之要件相符
    ，爰依法減輕其刑。
　㈡原審以被告罪證明確，及符合自首情形而依法減輕其刑，並
    審酌被告駕駛車輛上路，未能恪遵交通安全法規，致生本件
    車禍，使告訴人受有前揭非輕傷勢，併參酌被告之過失情節
    、智識程度、家庭經濟狀況、坦承有過失等一切情狀，量處
    拘役40日，並諭知如易科罰金之折算標準為以新臺幣（下同
    ）1,000 元折算1 日，核其認事用法並無違法或不當，量處
    之刑度亦無違法或顯然過重、失輕，復無何科刑與罪責不相
    當之瑕疵可指，應予維持。
　㈢被告上訴意旨略以：被告對於本件車禍之發生有過失乙節，
    於偵、審中均坦認不諱，犯後態度良好，且本件案發後即有
    向保險公司申報出險，並多次與告訴人商談和解事宜，惟因
    未達成共識致無法成立和解，被告並未推諉卸責，並願再與
    告訴人商談和解事宜，請諭知較輕之判決等語。檢察官上訴
    意旨略以：告訴人所受傷害及損失程度非輕，被告迄今仍未
    與告訴人達成和解，亦未獲告訴人之諒解，難認被告犯後態
    度良好，原審僅量處被告拘役40日，容有過輕之虞等語。
　㈣惟按量刑之輕重，係事實審法院得依職權自由裁量之事項，
    茍已斟酌刑法第57條所列各款事由及一切情狀，作為酌量輕
    重之標準，而未逾越法定刑度，在同一犯罪事實與情節，如
    別無其他加重或減輕之原因，下級法院量定之刑，亦無過重
    或失輕之不當情形，則上級法院對於下級法院之職權行使，
    原則上應予尊重。
　㈤經查，本件於原審判決後，經本院安排調解，惟因被告與告
    訴人對於賠償金額無法達成共識，致未能成立調解等情，有
    本院刑事庭調解案件進行單1 份在卷可參（交簡上字卷第85
    頁），被告、辯護人並於審理中陳稱：本件賠償告訴人160 
    萬元（含強制險）已經是被告能負擔的最大極限等語（交簡
    上字卷第133 頁），惟未為告訴人所接受（交簡上字卷第96
    頁至第97頁、第133 頁），足認本件雙方迄今仍未能成立和
    解，與原審判決時之情形並無不同。又依告訴人請求檢察官
    提起上訴時，檢附之110 年3 月23日郭綜合醫院診斷證明書
    記載診斷傷勢為「頭部外傷併創傷性蜘蛛網膜下出血、腦創
    傷後症候群、左前胸挫傷、雙手挫傷、左足踝挫傷、創傷後
    失眠」（請上字卷第2 頁），與其原先提出過失傷害告訴時
    ，檢附之109 年9 月22日郭綜合醫院診斷證明書記載之診斷
    傷勢情形相近（警卷第17頁），足認告訴人所受傷勢，與原
    審判決時審酌之情形並無明顯不同，難認有何足以動搖原審
    判決量刑基礎之情形。從而，被告及檢察官執前詞提起上訴
    ，經核均無理由，應予駁回。
據上論斷，應依刑事訴訟法第455 條之1 第1 項、第3 項、第36
8 條，判決如主文。
本案經檢察官周文祥聲請以簡易判決處刑，檢察官吳惠娟到庭執
行職務。
中　　華　　民　　國　　111 　年　　3 　　月　　29　　日
                  刑事第一庭  審判長法  官　梁淑美
                                    法　官　鄭文祺
                                    法　官　陳品謙
以上正本證明與原本無異。
不得上訴。
　　　　　　　　　　　　　　　　　　書記官  趙建舜
中　　華　　民　　國　　111 　年　　3 　　月　　29　　日